臺灣屏東地方法院刑事判決　　　　　　　100年度訴字第269號
公　訴　人　臺灣屏東地方法院檢察署檢察官
被　　　告　張福泉
上列被告因違反毒品危害防制條例案件，經檢察官提起公訴（99
度毒偵字第2894號），被告於準備程序中就被訴犯罪事實為有罪
之陳述，經本院告知簡式審判程序之旨，並聽取被告及公訴人之
意見後，合議庭裁定由受命法官獨任進行審判程序，判決如下，
    主  文
張福泉施用第一級毒品，處有期徒刑柒月。
    事  實
一、張福泉前於民國87年因施用毒品案件，經臺灣臺中地方法院
     (下稱臺中地院）裁定送勒戒處所觀察、勒戒，因認無繼續
    施用毒品傾向，並經臺灣臺中地方法院檢察署檢察官以87年
    度偵字第18492 號為不起訴處分確定。又於88年間因施用毒
    品案件，經臺中地院檢察署檢察官起訴併聲請強制戒治，並
    經臺中地院以88年度毒聲字第3662號裁定令入戒治處所施以
    強制戒治，於89年2 月3 日因停止戒治而出戒治所，刑責部
    分則經臺中地院以88年度易字第2399號判處有期徒刑8 月確
    定，於90年2 月28日假釋出監，並付保護管束，嗣於91年1
    月31日因假釋未經撤銷以執行完畢論；復於96年間因施用毒
    品案件，經臺中地院裁定以96年度毒聲字第1 號裁定送勒戒
    處所觀察、勒戒後，因認有繼續施用毒品之傾向，經臺中地
    院裁定以96年度毒聲字第1101號裁定令入戒治處所施以強制
    戒治，於97年7 月17日期滿執行完畢釋放，並經臺灣臺中地
    方法院檢察署檢察官以97年度戒毒偵字第221 號為不起訴處
    分確定。詎其明知海洛因、甲基安非他命分別係毒品危害防
    制條例第2 條第2 項第1 款、第2 款所定之第一級毒品、第
    二級毒品，不得非法持有、施用，竟於前開強制戒治執行完
    畢釋放後5 年內，仍基於施用第一級及第二級毒品之犯意，
    於99年7 月23日某時，在其位於臺中市新社區中興里中興嶺
    351 之3 號之住處，以將海洛因及甲基安非他命混合後一併
    置入玻璃球內燒烤，吸食所產生煙霧之方式，同時施用第一
    級毒品海洛因及第二級毒品甲基安非他命1 次。嗣於99年7
    月26日19時30分許，於臺中市○區○○街151 巷口，因形跡
    可疑為警盤查，其在未有偵查犯罪職權之機關或公務員發現
    其上開施用第一級級及第二級毒品犯罪前，即向警方坦承施
    用上開毒品，而接受裁判，復經徵其同意後採集其尿液送驗
    後，檢出呈海洛因代謝後之可待因、嗎啡陽性及安非他命、
    甲基安非他命陽性反應，始悉上情。
二、案經臺中市警察局第五分局移送臺灣臺中地方法院檢察署呈
    請臺灣高等法院檢察署檢察長令轉臺灣屏東地方法院檢察署
    檢察官偵查起訴。
    理  由
一、本件被告張福泉所犯係死刑、無期徒刑、最輕本刑為3 年以
    上有期徒刑以外之罪，其於本院準備程序中就前揭被訴事實
    為有罪之陳述，經受命法官告知簡式審判程序之旨，並聽取
    其與公訴人之意見後，本院認無不得或不宜改依簡式審判程
    序進行之處，爰依刑事訴訟法第273 條之1 第1 項、第284
    條之1 ，本院合議庭裁定由受命法官獨任依簡式審判程序審
    理，合先敘明。
二、上揭犯罪事實，業據被告張福泉於警詢及本院審理時均坦承
    不諱，而被告為警查獲時所採集之尿液檢體，經送請中山醫
    學大學附設醫院檢驗科藥物檢測中心檢驗，其結果呈海洛因
    代謝後之可待因、嗎啡陽性及安非他命、甲基安非他命陽性
    反應，有該醫院99年8 月13日編號0000000 號尿液檢驗報告
    1 份( 見警卷第6 頁) 在卷可稽，並有臺中市政府警察局第
    五分局查獲偵辦毒品案件尿液檢體對照表1 紙( 見警卷第7
    頁) 附卷可佐，足認被告張福泉上開任意性之自白顯與事實
    相符，堪信為真實。是本件事證明確，被告張福泉上開施用
    第一級毒品海洛因及第二級毒品甲基安非他命之犯行，洵堪
    認定。
三、故核被告張福泉所為，係犯毒品危害防制條例第10條第1 項
    施用第一級毒品罪及同條第2 項施用第二級毒品罪。其於施
    用第一級毒品海洛因、第二級毒品甲基安非他命前，持有第
    一級毒品海洛因、第貳級毒品甲基安非他命之犯行，已為其
    後施用第一級毒品海洛因、第二級毒品甲基安非他命之高度
    行為所吸收，應不另論罪。又被告同時施用第一級毒品海洛
    因及第二級毒品甲基安非他命，係以一個行為同時觸犯施用
    第一級毒品罪及第二級毒品罪，為想像競合犯，應依刑法第
    55條規定，應從一重之施用第一級毒品罪處斷。至公訴意旨
    認被告係分別施用第一級毒品、第二級毒品，應予分論併罰
    乙節，然本院審酌被告於本院審理時供陳其係以將甲基安非
    他命與海洛因混合後一併置於玻璃球內燒烤，吸食所產生煙
    霧之方式，同時施用第一級毒品海洛因及第二級毒品甲基安
    非他命1 次等語，有本院100 年3 月30日審判筆錄在卷可憑
     (見本院卷第26頁背面、第30頁正面) ，而據起訴書所載證
    據，僅足證明被告曾施用第一級毒品海洛因及第二級毒品甲
    基安非他命，又綜觀全案卷證亦無任何積極證據足認被告係
    於不同時地、以不同方法分別施用上開2 種毒品，況且於醫
    學實務上，同時施用此2 種毒品，並非無可能( 此為本院辦
    理刑事審判業務職務經驗上所知之事項) ，是被告辯稱同時
    施用上開2 種毒品等語，尚非無稽，故本件既無法證明被告
    係分別施用第一級毒品海洛因及第二級毒品甲基安非他命，
    依罪疑唯輕法則，自應為被告有利之認定，準此，公訴意旨
    前揭所認應予分論併罰，尚有未合，附此敘明。又被告於上
    開施用毒品後，在未有偵查犯罪職權之機關或公務員發覺其
    上開施用毒品之犯行前，即向警方坦承施用上開毒品犯行，
    並接受裁判等情，有本院向本案查獲員警即臺中市政府警察
    局第五分局北屯所陳政宏警員查詢之公務電話記錄1 紙( 見
    本院卷第20頁) 在卷可按，是被告之行為，已合於自首之要
    件，爰依刑法第62條前段規定，減輕其刑。
四、爰審酌被告曾因施用毒品經裁定施以觀察勒戒及強制戒治程
    序後，仍再次違犯本件施用毒品之罪，顯見其未能戒斷其施
    用毒品之惡習，足見其陷溺已深，惟念及其施用毒品行為僅
    係戕害其自己身心健康，並無加害他人，且其於犯罪後已坦
    承犯行，態度尚可，暨衡及其素行、智識程度、生活狀況等
    一切情狀，量處如主文所示之刑。至檢察官雖具體求處有期
    徒刑1 年2 月，惟本院審酌上揭諸情，認本件上開所量處之
    刑，應屬適當，附此敘明。
據上論斷，應依刑事訴訟法第273 條之1 第1 項、第284 條之1
、第299 條第1 項前段，毒品危害防制條例第10條第1 項、第2
項，刑法第11條前段、第55條、第62條前段，判決如主文。
本案經檢察官鍾佩真到庭執行職務。
中    華    民    國   100    年    4     月    13    日
                  刑事第一庭    法  官  許瑜容
以上正本證明與原本無異。
如不服本判決應於收受判決後10日內向本院提出上訴書狀，並應
敘述具體理由；其未敘述上訴理由者，應於上訴期間屆滿後20日
內向本院補提理由書（均須按他造當事人之人數附繕本）「切勿
逕送上級法院」。
中    華    民    國   100    年    4     月    13    日
                                書記官  龔惠婷
附錄本案論罪科刑法條全文：
毒品危害防制條例第10條
施用第一級毒品者，處六月以上五年以下有期徒刑。
施用第二級毒品者，處三年以下有期徒刑。